【裁判字號】    97,易,756
【裁判日期】    970321
【裁判案由】    竊盜
【裁判全文】
臺灣臺中地方法院刑事判決               97年度易字第756號
公  訴  人  臺灣臺中地方法院檢察署檢察官
被      告  乙○○
上列被告因竊盜案件，經檢察官提起公訴（九十七年度偵字第二
六五八號），於本院準備程序進行中，被告就被訴事實為有罪之
陳述，經裁定改以簡式審判程序審理，判決如下：
    主      文
乙○○竊盜，累犯，處有期徒刑肆月，扣案鑰匙壹支沒收；又對
於公務員依法執行職務時，施強暴，累犯，處有期徒刑伍月。應
執行有期徒刑捌月，扣案鑰匙壹支沒收。
    事      實
一、乙○○曾因竊盜案件，經本院判處有期徒刑三月確定，甫於
    民國九十六年十二月六日執行完畢。竟仍不知悔改，復基於
    意圖為自己不法所有之竊盜犯意，於九十七年一月十七日二
    十二時許，在臺中市○○區○○里○○路與和福路口，趁四
    下無人之際，持自備之鑰匙，竊取庚○○所有停靠該處之車
    牌號碼六Ｌ－六二三五號自用小貨車得手，以供己代步使用
    （下稱犯罪事實一）。嗣乙○○於九十七年一月十八日十五
    時許，駕駛上開車輛暫停於臺中縣東勢鎮○○路與東關路口
    處，適臺中縣警察局東勢分局偵查隊甲○○、辛○○、己○○、丙○○、戊○○等警員於該處執行肅竊埋伏勤務，見乙○○形跡可疑，趨前查證後知該部車輛係通報列管失竊車輛
    ，即以所駕之車號九四六一－ＳＪ號偵防車（下稱Ａ偵防車
    ）及三四六九－ＬＣ號偵防車（下稱Ｂ偵防車），以前後包
    夾之方式，依法執行盤查勤務，己○○並配掛刑警識別證於
    右胸前且持警槍向乙○○表明其係刑警，請乙○○下車接受
    盤查，乙○○為避免其前揭竊盜犯行遭警查獲，竟另行基於
    妨害公務之犯意，駕駛上開車輛先以倒車方式，衝撞後方由
    甲○○、辛○○所駕駛之Ａ偵防車，再往前衝撞前方由己○○、丙○○、戊○○所駕駛之Ｂ偵防車後直接左轉將車開出
    ，迫使下車盤查之己○○先對空鳴槍後跳開閃避，而當場對
    於依法執行職務之刑警己○○、丙○○、戊○○、甲○○、
    辛○○等公務員，施以強暴，致甲○○、辛○○所駕駛之上
    開Ａ偵防車前保險桿、引擎蓋受損、水箱破裂而無法繼續追
    緝（毀損部分未據告訴）。嗣經己○○、丙○○、戊○○駕
    駛上開車輛追捕，始於九十七年一月十八日十五時十分許，
    在臺中縣東勢鎮○○路○○路巷口處，將乙○○所駕駛上揭
    贓車攔截並將乙○○逮獲，並扣得前揭乙○○所有，供上揭
    竊盜犯行所用之鑰匙一支。
二、案經臺中縣警察局東勢分局報告臺灣臺中地方法院檢察署檢
    察官偵查後提起公訴。
    理      由
壹、程序方面：
    查本件被告乙○○所犯刑法第三百二十條第一項之竊盜罪及
    刑法第一百三十五條之罪，其法定刑分別為「五年以下有期
    徒刑、拘役或五百元以下罰金」及「三年以下有期徒刑、拘
    役或三百元以下罰金。」，且均非高等法院管轄第一審之案
    件，於準備程序中，被告就被訴事實為有罪之陳述後，經告
    知被告簡式審判程序之旨，並聽取被告、檢察官之意見後，
    裁定進行簡式審判程序，依刑事訴訟法第第二百七十三條之
    二之規定，簡式審判程序之證據調查，不受刑事訴訟法第一
    百五十九條第一項、第一百六十一條之二、第一百六十一條
    之三、第一百六十三條之一及第一百六十四條至第一百七十
    條規定之限制，合先敘明。
貳、實體方面：
一、上揭事實，業據被告乙○○（以下簡稱被告）迭於本院準備
    程序及審理時坦承不諱，核與證人即員警庚○○於警詢、證
    人即員警戊○○、己○○於偵查中結證綦詳，復有失竊車輛
    查詢資料、臺中市警察局車輛協尋電腦輸入單、行車執照影
    本、贓物認領保管單、現場照片、現場圖、追捕路徑示意圖
    等在卷可參，並有扣案之鑰匙一支可資佐憑，足認被告上揭
    自白確與事實相符，本件事證明確，被告竊盜及妨害公務之
    犯行均堪以認定，應依法論科。
二、核被告所為，就犯罪事實一部分，係犯刑法第三百二十條第
    一項之普通竊盜罪，另就犯罪事實二部分，則係犯刑法第一
    百三十五條第一項之妨害公務罪。被告所犯上開普通竊盜罪
    及妨害公務二罪間，犯意各別，行為不同，應分論併罰。又
    查被告前因竊盜案件，經本院判處有期徒刑三月確定，甫於
    九十六年十二月六日執行完畢，有卷附臺灣高等法院被告前
    案紀錄表乙紙在卷可稽，其受有期徒刑之執行完畢，五年以
    內故意再犯本件上揭有期徒刑以上之二罪，均為累犯，均應
    依刑法第四十七條第一項規定加重其刑。爰審酌被告素行不
    佳，有臺灣高等法院被告前案紀錄表乙紙在卷可參，且被告
    正值青年，竟不思向上，尋求正當職業以謀生，率爾以竊取
    方式滿足物質慾望，其動機及手段均值非難，又於警員警己○○、丙○○、戊○○、甲○○、辛○○等依法執行查緝犯
    罪、追捕人犯之勤務時，為免遭警發現其竊盜犯行，竟駕車
    衝撞上揭警員所駕駛之偵防車，妨害上揭警員依法執行公務
    ，其行亦屬可議，且迄今尚未與被害人達成和解；但念其犯
    後自白犯行，態度堪稱良好等一切情狀，分別量處如主文所
    示之刑，並定其應執行之刑，以示懲儆。另扣案之鑰匙一支
    ，係被告所有，供其為上揭犯罪事實一所用，業據被告供明
    在卷，應依刑法第三十八條第一項第二款規定沒收之。
三、據上論斷，應依刑事訴訟法第二百七十三條之一第一項、第
    二百九十九條，刑法第三百二十條第一項、第一百三十五條
    第一項、第四十七條第一項、第五十一條第五款、第三十八
    條第一項第二款，刑法施行法第一條之一第一項、第二項前
    段，判決如主文。
本案經檢察官丁○○到庭執行職務。
中    華    民    國    97    年    3     月    21    日
                  刑事第十一庭  法  官  林慶郎
以上正本證明與原本無異
如不服本件判決，且有前述得提起上訴之情形，得自收受判決送
達之日起十日內，向本院提出上訴書狀（應敘述具體理由並附繕
本；倘上訴書狀如未敘述理由，應於上訴期間屆滿後二十日內補
提理由書於本院），上訴於第二審法院。
                                書記官  廖日晟
中    華    民    國    97    年    3     月    21    日
附錄論罪科刑法條：
刑法第三百二十條第一項：
意圖為自己或第三人不法之所有，而竊取他人之動產者，為竊盜
罪，處五年以下有期徒刑、拘役或五百元以下罰金。
中華民國刑法第135條第一項
（妨害公務執行及職務強制罪）
對於公務員依法執行職務時，施強暴脅迫者，處 3 年以下有期徒
刑、拘役或3百元以下罰金。


司法院資訊處製作；財團法人民間司法改革基金會備份。
